

Quách Thị Ngọc Hà

12/12/1995 0707707679 160/6 Ngô Tất Tố, Phường 22, Quận Bình Thạnh Νũ

quachngocha125@gmail.com https://www.facebook.com/ngocha.quach. 338

MỤC TIÊU NGHỀ NGHIỆP

Mục tiêu trước mắt của em là có một công việc phù hợp với năng lực bản thân hiện tại rồi từ đấy học hỏi, trau dồi kinh nghiệm làm việc, kỹ năng xử lý công việc từ các đàn anh đàn chị đi trước. Khi đã có nhiều kinh nghiệm trong công việc và các kỹ năng cần thiết khác, em mong muốn có thể làm việc ổn định lâu dài, phấn đấu có vị trí cao hơn và góp phần phát triển nơi mình làm việc.

HỌC VẤN

NGÀNH: DƯỢC SỸ ĐẠI HỌC CHÍNH QUY ĐẠI HỌC Y DƯỢC THÀNH PHỐ HỒ CHÍ MINH

09/2014 - 09/2019

KINH NGHIỆM LÀM VIỆC

NHÂN VIÊN KHOA DƯỢC

10/2019 - Hiện nay

CÔNG TY TNHH PHÒNG KHÁM ĐA KHOA HỢP NHÂN

- Theo dõi thuốc sử dụng tại phòng khám thông qua phần mềm y tế.
- Lập danh mục thuốc BHYT gửi cổng thông tin BHXH và danh mục thuốc theo mẫu BHXH.
- Theo dõi giá thuốc thầu BHYT để tìm đơn vị thầu có giá thấp nhất.
- Cập nhập thuốc xin mới, thuốc thầu mới vào phần mềm.
- Cập nhập danh mục thuốc sử dụng tại phòng khám.

- Tham gia họp bình đơn hàng tháng cùng các bác sĩ.

- Hỗ trợ cấp phát thuốc tại nhà thuốc phòng khám.
- Tư vấn thông tin thuốc bệnh nhân.
- * Kết quả đat được:
- Nắm bắt quy trình xin thuốc BHYT qua BHXH tại phòng khám.
- Kỹ năng đọc hiểu các thông tư, công văn.
- Sử dụng thành thạo bộ MS Office.
- Đọc đơn thuốc, phát hiện điều bất hợp lý.
- Va chạm môi trường thực tế để bản thân tự tin hơn khi tư vấn sử dụng cho bệnh nhân.

NHÂN VIÊN BÁN HÀNG 07/2019 - 10/2019

CỬA HÀNG TRANG TRÍ NỘI THẤT VÀ CÂY CẢNH 99 DECOR

- Bán hàng trực tiếp và online tại cửa hàng.
- Đăng bài về sản phẩm trên trang facebook cửa hàng.
- Lập báo cáo sản lượng bán ra hàng ngày.
- * Kết quả đạt được:
- Tự tin hơn trong giao tiếp với người khác.
- Sử dụng bộ MS Office thành thạo hơn.

NHÀ THUỐC SỐ 39

- Tham gia tiếp nhận, sắp xếp các loại thuốc, thực phẩm chức năng.
- Hỗ trợ kiểm tra tính hợp lý của các lô hàng, số lượng hàng hoá trước khi nhập.
- Hướng dẫn khách sử dụng thuốc theo chỉ định.
- * Kết quả đạt được:
- Học hỏi và nắm bắt được phần nào vai trò của người dược sĩ tại nhà thuốc.
- Tự tin, mạnh dạn hơn khi giao tiếp với khách hàng.

THỰC TẬP

9/2018 - 10/2018

CÔNG TY CỔ PHẦN DƯỢC PHẨM IMEXPHARM

- Quan sát và học hỏi kinh nghiệm về việc làm của được sĩ tại xí nghiệp được phẩm trong các lĩnh vực sản xuất trực tiếp ra thành phẩm, QA, R&D.
- Đọc hiểu các SOP và biểu mẫu về thẩm định.
- * Kết quả đạt được:
- Hiểu rõ hơn về công việc và trách nhiệm của người dược sĩ tại xí nghiệp sản xuất dược phẩm.
- Tiếp xúc trực tiếp với một số loại giấy tờ, biểu mẫu trong công việc thực tế.
- Học được kỹ năng làm việc nhóm, sắp xếp công việc.

THỰC TẬP TẠI NHÀ THUỐC Ở ĐIẠ PHƯƠNG

6/2017 - 07/2017

NHÀ THUỐC PHƯƠNG TRANG

- Bán thuốc theo chỉ dẫn của dược sĩ.
- Giữ vệ sinh nhà thuốc, lau chùi tủ kệ, sắp xếp thuốc lên tủ kệ.
- Quản lý tài sản nhà thuốc, theo dõi hạn sử dụng thuốc.
- Hướng dẫn khách hàng cách sử dụng thuốc, giải đáp một số thắc mắc của khách hàng.
- * Kết quả đạt được:
- Phải luôn giữ thái độ thân thiện, vui vẻ, hoà nhã với khách hàng.
- Phải luôn giữ vệ sinh cửa hàng sạch sẽ, thoáng mát, thuận tiện.

HOẠT ĐỘNG

CÔNG TÁC VIÊN

BAN TỔ CHỨC HỘI TRẠI 26/3

- Trưởng nhóm gian hàng ẩm thực hội trại của lớp.
- Giải nhất thi nhảy flashmob.

CÔNG TÁC VIÊN

CHƯƠNG TRÌNH TÌNH NGUYÊN NỔI CHÁO YÊU THƯƠNG

KỸ NĂNG Làm việc nhóm Tin học văn phòng Tiếng Anh